Minutes et répertoires du notaire Antoine GAULTIER, 9 juillet 1643 - 4 avril 1663 (étude III)
Archives nationales
- Répertoire(s) de Antoine GAULTIER, 15 janvier 1588 - 4 avril 1663; MC/RE/III/3 - MC/RE/III/10
  - Répertoire. 1630, 22 avril - 1663, 4 avril, 22 avril 1630 - 4 avril 1663; MC/RE/III/9
    Répertoire des notaires Mathurin Fournier (22 avril 1630-8 juillet 1643), Antoine Gaultier (9 juillet 1643-4 avril 1663).
    - Apprentissage: Jeanne Lemaire., 09 juillet 1643; MC/RE/III/9; numéro séquentiel dans le répertoire
      Origine de l’information: Dépouillement intégral des actes des notaires de Paris conservés pour l'année 1643 réalisé par Bertrand Garnier, bénévole; les actes ont été analysés d'après les répertoires ou les actes originaux (lorsqu'il n'y avait pas de répertoire)
      Date de création de la notice: 2022
    - Marché: Jean Bardon., 09 juillet 1643; MC/RE/III/9; numéro séquentiel dans le répertoire
    - Marché: Jean Poulain., 09 juillet 1643; MC/RE/III/9; numéro séquentiel dans le répertoire
    - Bail: François Raison., 10 juillet 1643; MC/RE/III/9; numéro séquentiel dans le répertoire
    - Bail: Antoine Musnier., 10 juillet 1643; MC/RE/III/9; numéro séquentiel dans le répertoire
    - Apprentissage: Gabriel Papin., 12 juillet 1643; MC/RE/III/9; numéro séquentiel dans le répertoire
    - Apprentissage: Nicolas Papin., 12 juillet 1643; MC/RE/III/9; numéro séquentiel dans le répertoire
    - Promesse: Henri Marc Gouffier., 15 juillet 1643; MC/RE/III/9; numéro séquentiel dans le répertoire
    - Promesse: Pierre Eustache Dalleu., 15 juillet 1643; MC/RE/III/9; numéro séquentiel dans le répertoire
    - Desistement d'apprentissage: Gilles de Chaumont., 15 juillet 1643; MC/RE/III/9; numéro séquentiel dans le répertoire
    - [?]: Louis Planchet., 15 juillet 1643; MC/RE/III/9; numéro séquentiel dans le répertoire
    - Inventaire: N. Loudier, Etiennette de Poully., 18 juillet 1643; MC/RE/III/9; numéro séquentiel dans le répertoire
    - Acceptation d'une charge: Nicolas Vaquier., 20 juillet 1643; MC/RE/III/9; numéro séquentiel dans le répertoire
    - Acceptation d'une charge: François de Durant de Vaucourtois., 20 juillet 1643; MC/RE/III/9; numéro séquentiel dans le répertoire
    - Bail: Jean Brehant., 20 juillet 1643; MC/RE/III/9; numéro séquentiel dans le répertoire
    - Titre nouvel: N. Maupin, Marie Garnier., 21 juillet 1643; MC/RE/III/9; numéro séquentiel dans le répertoire
    - Vente de bois: Antoine Framboust., 23 juillet 1643; MC/RE/III/9; numéro séquentiel dans le répertoire
    - Vente de bois: Claude Lerault., 23 juillet 1643; MC/RE/III/9; numéro séquentiel dans le répertoire
    - Promesse réciproque: Simon Mulot., 23 juillet 1643; MC/RE/III/9; numéro séquentiel dans le répertoire
    - Echange: Simon Mulot., 23 juillet 1643; MC/RE/III/9; numéro séquentiel dans le répertoire
    - Inventaire de titres: Simon Mulot., 23 juillet 1643; MC/RE/III/9; numéro séquentiel dans le répertoire
    - Bail: François Panien., 23 juillet 1643; MC/RE/III/9; numéro séquentiel dans le répertoire
    - Titre nouvel: Michèle Fontenay., 25 juillet 1643; MC/RE/III/9; numéro séquentiel dans le répertoire
    - Titre nouvel: Denise Fontenay., 25 juillet 1643; MC/RE/III/9; numéro séquentiel dans le répertoire
    - Apprentissage: Nicolas Billier., 28 juillet 1643; MC/RE/III/9; numéro séquentiel dans le répertoire
    - Apprentissage: Nicolas Debatz., 28 juillet 1643; MC/RE/III/9; numéro séquentiel dans le répertoire
    - Bail: Charles Chevalier., 29 juillet 1643; MC/RE/III/9; numéro séquentiel dans le répertoire
    - Marché: Nicolas Channier., 29 juillet 1643; MC/RE/III/9; numéro séquentiel dans le répertoire
    - Bail: Nicolas Provins., 29 juillet 1643; MC/RE/III/9; numéro séquentiel dans le répertoire
    - Bail: Nicolas Gerbe., 29 juillet 1643; MC/RE/III/9; numéro séquentiel dans le répertoire
    - Titre nouvel: Joachim Delisle., 30 juillet 1643; MC/RE/III/9; numéro séquentiel dans le répertoire
    - Titre nouvel: Pierre Boucher., 30 juillet 1643; MC/RE/III/9; numéro séquentiel dans le répertoire
    - Foy et hommage: N. de Castille, Catherine de Ligny., 31 juillet 1643; MC/RE/III/9; numéro séquentiel dans le répertoire
    - Foy et hommage: Michel de Champrou., 31 juillet 1643; MC/RE/III/9; numéro séquentiel dans le répertoire
    - Apprentissage: Pierre Martine., 01 août 1643; MC/RE/III/9; numéro séquentiel dans le répertoire
    - Apprentissage: Denise Chevaucheux., 01 août 1643; MC/RE/III/9; numéro séquentiel dans le répertoire
    - Titre nouvel: Jacques Roger., 01 août 1643; MC/RE/III/9; numéro séquentiel dans le répertoire
    - Titre nouvel: Charles Bert., 01 août 1643; MC/RE/III/9; numéro séquentiel dans le répertoire
    - Titre nouvel: N. Mainclou, Anne Raince., 01 août 1643; MC/RE/III/9; numéro séquentiel dans le répertoire
    - Contre lettre: Louis Moreau., 02 août 1643; MC/RE/III/9; numéro séquentiel dans le répertoire
    - Contre lettre: Marquis Desnots., 02 août 1643; MC/RE/III/9; numéro séquentiel dans le répertoire
    - Réception: Madelaine Foucault., 12 août 1643; MC/RE/III/9; numéro séquentiel dans le répertoire
    - Quittance: Antoine Charpentier., 13 août 1643; MC/RE/III/9; numéro séquentiel dans le répertoire
    - Quittance: Louis Philippe de Sacy., 13 août 1643; MC/RE/III/9; numéro séquentiel dans le répertoire
    - Donation: Claude Souvins ?., 16 août 1643; MC/RE/III/9; numéro séquentiel dans le répertoire
    - Procuration: Toussaint de Brenugat., 19 août 1643; MC/RE/III/9; numéro séquentiel dans le répertoire
    - Procuration: Michel Laisné., 19 août 1643; MC/RE/III/9; numéro séquentiel dans le répertoire
    - Testament: Rose Poirson., 23 août 1643; MC/RE/III/9; numéro séquentiel dans le répertoire
    - Constitution: Louis Moreau., 27 août 1643; MC/RE/III/9; numéro séquentiel dans le répertoire
    - Bail à ferme: Nicolas Malezieux., 27 août 1643; MC/RE/III/9; numéro séquentiel dans le répertoire
    - Consentement: Paul Jacquinet., 28 août 1643; MC/RE/III/9; numéro séquentiel dans le répertoire
    - Consentement: Nicolas Turpin., 28 août 1643; MC/RE/III/9; numéro séquentiel dans le répertoire
    - Promesse et obligation: Jean Ouvrard., 29 août 1643; MC/RE/III/9; numéro séquentiel dans le répertoire
    - Promesse et obligation: Gabriel le Sergent., 29 août 1643; MC/RE/III/9; numéro séquentiel dans le répertoire
    - Obligation: N. la Genest, Catherine Despreaux., 31 août 1643; MC/RE/III/9; numéro séquentiel dans le répertoire
    - Obligation: Apollon Dougnand ?., 31 août 1643; MC/RE/III/9; numéro séquentiel dans le répertoire
    - Titre nouvel: Claude Aleaume., 02 septembre 1643; MC/RE/III/9; numéro séquentiel dans le répertoire
    - Titre nouvel: N. Aleaume, Magdelaine Girard., 02 septembre 1643; MC/RE/III/9; numéro séquentiel dans le répertoire
    - Titre nouvel: N. Gautier, Marie le Court., 02 septembre 1643; MC/RE/III/9; numéro séquentiel dans le répertoire
    - Apprentissage: Nicolas Gautier., 02 septembre 1643; MC/RE/III/9; numéro séquentiel dans le répertoire
    - Donation apportée: N. Boutart., 03 septembre 1643; MC/RE/III/9; numéro séquentiel dans le répertoire
    - Vente: Edme Crantin., 05 septembre 1643; MC/RE/III/9; numéro séquentiel dans le répertoire
    - Vente: Lupien Manceau., 05 septembre 1643; MC/RE/III/9; numéro séquentiel dans le répertoire
    - Réception: Bon le Hongre., 07 septembre 1643; MC/RE/III/9; numéro séquentiel dans le répertoire
    - Bail: Louis Moreau., 09 septembre 1643; MC/RE/III/9; numéro séquentiel dans le répertoire
    - Bail: Jean Baron., 09 septembre 1643; MC/RE/III/9; numéro séquentiel dans le répertoire
    - Apprentissage: Nicolas Poitevin., 13 septembre 1643; MC/RE/III/9; numéro séquentiel dans le répertoire
    - Apprentissage: Daniel Ruelle., 13 septembre 1643; MC/RE/III/9; numéro séquentiel dans le répertoire
    - Apprentissage: Pierre Lefebvre., 16 septembre 1643; MC/RE/III/9; numéro séquentiel dans le répertoire
    - Apprentissage: Jean Adam., 16 septembre 1643; MC/RE/III/9; numéro séquentiel dans le répertoire
    - Bail: Urbain Roussel., 16 septembre 1643; MC/RE/III/9; numéro séquentiel dans le répertoire
    - Apprentissage: Elisabeth Laupard., 16 septembre 1643; MC/RE/III/9; numéro séquentiel dans le répertoire
    - Apprentissage: N. Caron, Simone Rossignol., 16 septembre 1643; MC/RE/III/9; numéro séquentiel dans le répertoire
    - Réception: Denise Barbier., 16 septembre 1643; MC/RE/III/9; numéro séquentiel dans le répertoire
    - Bail à rente: Jean Royer., 17 septembre 1643; MC/RE/III/9; numéro séquentiel dans le répertoire
    - Constitution: Barthélémy Lemoyne., 21 septembre 1643; MC/RE/III/9; numéro séquentiel dans le répertoire
    - Constitution: Martin Afforty., 21 septembre 1643; MC/RE/III/9; numéro séquentiel dans le répertoire
    - Constitution: Nicolas Gehenault., 21 septembre 1643; MC/RE/III/9; numéro séquentiel dans le répertoire
    - Donation: N. de Thurin, Marie de Berulle., 22 septembre 1643; MC/RE/III/9; numéro séquentiel dans le répertoire
    - Donation: Jean Thomas., 22 septembre 1643; MC/RE/III/9; numéro séquentiel dans le répertoire
    - Bail: Gaston Jean-Baptiste de Roquelaure., 23 septembre 1643; MC/RE/III/9; numéro séquentiel dans le répertoire
    - Apprentissage: Henri Germain., 24 septembre 1643; MC/RE/III/9; numéro séquentiel dans le répertoire
    - Apprentissage: Adrien Thomassin., 24 septembre 1643; MC/RE/III/9; numéro séquentiel dans le répertoire
    - Transport de rente: Renaud Dolet., 28 septembre 1643; MC/RE/III/9; numéro séquentiel dans le répertoire
    - Transport de rente: Alexandre Martin., 28 septembre 1643; MC/RE/III/9; numéro séquentiel dans le répertoire
    - Déclaration: Hilaire Mathieu., 28 septembre 1643; MC/RE/III/9; numéro séquentiel dans le répertoire
    - Déclaration: Charles de Bailleul., 28 septembre 1643; MC/RE/III/9; numéro séquentiel dans le répertoire
    - Déclaration: Georges Richou., 28 septembre 1643; MC/RE/III/9; numéro séquentiel dans le répertoire
    - Déclaration: Charles de Bailleul., 28 septembre 1643; MC/RE/III/9; numéro séquentiel dans le répertoire
    - Bail: Pasquier Noel., 29 septembre 1643; MC/RE/III/9; numéro séquentiel dans le répertoire
    - Bail: Pierre Jannet ? Jauvet., 29 septembre 1643; MC/RE/III/9; numéro séquentiel dans le répertoire
    - Mariage: Louis Bossu, Simone Grou., 29 septembre 1643; MC/RE/III/9; numéro séquentiel dans le répertoire
    - Mariage: François Munerot, Françoise Lange., 30 septembre 1643; MC/RE/III/9; numéro séquentiel dans le répertoire
    - Réception: Barbe Cornu., 30 septembre 1643; MC/RE/III/9; numéro séquentiel dans le répertoire
    - Réception: Nicolas Courteville., 30 septembre 1643; MC/RE/III/9; numéro séquentiel dans le répertoire
    - Réception: Antoine Loisel., 30 septembre 1643; MC/RE/III/9; numéro séquentiel dans le répertoire
    - Réception: François Radet., 30 septembre 1643; MC/RE/III/9; numéro séquentiel dans le répertoire
    - Mariage: Jean Sureau, Geneviève Cuvillier., 30 septembre 1643; MC/RE/III/9; numéro séquentiel dans le répertoire
    - Apprentissage: Claude Guerrier., 01 octobre 1643; MC/RE/III/9; numéro séquentiel dans le répertoire
    - Apprentissage: Marie Ponon., 01 octobre 1643; MC/RE/III/9; numéro séquentiel dans le répertoire
    - Constitution: Claude Bourier., 01 octobre 1643; MC/RE/III/9; numéro séquentiel dans le répertoire
    - Constitution: Louis Moreau., 01 octobre 1643; MC/RE/III/9; numéro séquentiel dans le répertoire
    - Indemnité: Claude Bourier., 01 octobre 1643; MC/RE/III/9; numéro séquentiel dans le répertoire
    - Indemnité: N. le Guesdois, Anne Arnon., 01 octobre 1643; MC/RE/III/9; numéro séquentiel dans le répertoire
    - Vente d'office: Jacques le Guesdois., 01 octobre 1643; MC/RE/III/9; numéro séquentiel dans le répertoire
    - Vente d'office: Jean Serro., 01 octobre 1643; MC/RE/III/9; numéro séquentiel dans le répertoire
    - Vente d'office: N. le Guesdois, Anne Arnon., 01 octobre 1643; MC/RE/III/9; numéro séquentiel dans le répertoire
    - Vente d'office: Jacques le Guesdois., 01 octobre 1643; MC/RE/III/9; numéro séquentiel dans le répertoire
    - Vente d'office: Claude Bourier., 01 octobre 1643; MC/RE/III/9; numéro séquentiel dans le répertoire
    - Apprentissage: Marguerite Sedilot., 01 octobre 1643; MC/RE/III/9; numéro séquentiel dans le répertoire
    - Apprentissage: Etiennette Goupy., 01 octobre 1643; MC/RE/III/9; numéro séquentiel dans le répertoire
    - Bail: Denis Joly., 06 octobre 1643; MC/RE/III/9; numéro séquentiel dans le répertoire
    - Bail: Philibert Prelart., 06 octobre 1643; MC/RE/III/9; numéro séquentiel dans le répertoire
    - Quittance: René Regnier., 08 octobre 1643; MC/RE/III/9; numéro séquentiel dans le répertoire
    - Quittance: Jacques Regnier., 08 octobre 1643; MC/RE/III/9; numéro séquentiel dans le répertoire
    - Obligation: Bernard Fontaine., 13 octobre 1643; MC/RE/III/9; numéro séquentiel dans le répertoire
    - Obligation: Mathurin Nivet., 13 octobre 1643; MC/RE/III/9; numéro séquentiel dans le répertoire
    - Réception: Barthélémy Mousset., 14 octobre 1643; MC/RE/III/9; numéro séquentiel dans le répertoire
    - Vente d'osier: Marie Decordes., 17 octobre 1643; MC/RE/III/9; numéro séquentiel dans le répertoire
    - Vente d'osier: Jean Toufrart ?., 17 octobre 1643; MC/RE/III/9; numéro séquentiel dans le répertoire
    - Testament déposé: Jean Dupuy., 19 octobre 1643; MC/RE/III/9; numéro séquentiel dans le répertoire
    - Désistement: Jean Compan., 23 octobre 1643; MC/RE/III/9; numéro séquentiel dans le répertoire
    - Désistement: Jean Hubert., 23 octobre 1643; MC/RE/III/9; numéro séquentiel dans le répertoire
    - Inventaire: François Dupuys., 24 octobre 1643; MC/RE/III/9; numéro séquentiel dans le répertoire
    - Apprentissage: Jean Guerrier., 29 octobre 1643; MC/RE/III/9; numéro séquentiel dans le répertoire
    - Apprentissage: Jean Hubert., 29 octobre 1643; MC/RE/III/9; numéro séquentiel dans le répertoire
    - Désistement: Robert Gehenault., 02 novembre 1643; MC/RE/III/9; numéro séquentiel dans le répertoire
    - Désistement: François Auvry., 02 novembre 1643; MC/RE/III/9; numéro séquentiel dans le répertoire
    - Apprentissage: Anne Gaudin., 04 novembre 1643; MC/RE/III/9; numéro séquentiel dans le répertoire
    - Apprentissage: Marie Bernard., 04 novembre 1643; MC/RE/III/9; numéro séquentiel dans le répertoire
    - Bail: Nicolas le Sage., 06 novembre 1643; MC/RE/III/9; numéro séquentiel dans le répertoire
    - Bail: Claude Delacour., 06 novembre 1643; MC/RE/III/9; numéro séquentiel dans le répertoire
    - Réception: Etiennette Lefebvre., 07 novembre 1643; MC/RE/III/9; numéro séquentiel dans le répertoire
    - Vente: Jean Dincourt., 10 novembre 1643; MC/RE/III/9; numéro séquentiel dans le répertoire
    - Vente: Claude Souvins ?., 10 novembre 1643; MC/RE/III/9; numéro séquentiel dans le répertoire
    - Déclaration: Claude Souvins ?., 10 novembre 1643; MC/RE/III/9; numéro séquentiel dans le répertoire
    - Obligation: Guillaume Duval., 10 novembre 1643; MC/RE/III/9; numéro séquentiel dans le répertoire
    - Obligation: Etienne le Normant., 10 novembre 1643; MC/RE/III/9; numéro séquentiel dans le répertoire
    - Vente de bois: Louis Arbaleste., 13 novembre 1643; MC/RE/III/9; numéro séquentiel dans le répertoire
    - Vente de bois: Augustin Savart., 13 novembre 1643; MC/RE/III/9; numéro séquentiel dans le répertoire
    - Vente de bois: Antoine Framboust., 18 novembre 1643; MC/RE/III/9; numéro séquentiel dans le répertoire
    - Vente de bois: Claude Lerault., 18 novembre 1643; MC/RE/III/9; numéro séquentiel dans le répertoire
    - Réception: Louise Cheron., 18 novembre 1643; MC/RE/III/9; numéro séquentiel dans le répertoire
    - Bail: Claude Daubremont., 18 novembre 1643; MC/RE/III/9; numéro séquentiel dans le répertoire
    - Obligation: César Dehenault., 19 novembre 1643; MC/RE/III/9; numéro séquentiel dans le répertoire
    - Obligation: Louis Moreau., 19 novembre 1643; MC/RE/III/9; numéro séquentiel dans le répertoire
    - Quittance: Charles Racine., 23 novembre 1643; MC/RE/III/9; numéro séquentiel dans le répertoire
    - Quittance: Louis de Falcony., 23 novembre 1643; MC/RE/III/9; numéro séquentiel dans le répertoire
    - Apprentissage: Jeanne Torrée., 24 novembre 1643; MC/RE/III/9; numéro séquentiel dans le répertoire
    - Apprentissage: N. Gourlin, Elisabeth Joachim., 24 novembre 1643; MC/RE/III/9; numéro séquentiel dans le répertoire
    - Obligation: Jean Villery., 25 novembre 1643; MC/RE/III/9; numéro séquentiel dans le répertoire
    - Obligation: Nicolas Cottin., 25 novembre 1643; MC/RE/III/9; numéro séquentiel dans le répertoire
    - Obligation: Pierre Moron., 28 novembre 1643; MC/RE/III/9; numéro séquentiel dans le répertoire
    - Obligation: Robert Pierre., 28 novembre 1643; MC/RE/III/9; numéro séquentiel dans le répertoire
    - Testament: Anne Martine., 28 novembre 1643; MC/RE/III/9; numéro séquentiel dans le répertoire
    - Inventaire: Jean Bouillant., 28 novembre 1643; MC/RE/III/9; numéro séquentiel dans le répertoire
    - Bail: Robert Pierre., 29 novembre 1643; MC/RE/III/9; numéro séquentiel dans le répertoire
    - Bail: Pierre Moron., 29 novembre 1643; MC/RE/III/9; numéro séquentiel dans le répertoire
    - Transport: Gilles Personne., 30 novembre 1643; MC/RE/III/9; numéro séquentiel dans le répertoire
    - Transport: Jacques Sauvage., 30 novembre 1643; MC/RE/III/9; numéro séquentiel dans le répertoire
    - Apprentissage: Jacques Flament., 30 novembre 1643; MC/RE/III/9; numéro séquentiel dans le répertoire
    - Apprentissage: Guillaume Pernet., 30 novembre 1643; MC/RE/III/9; numéro séquentiel dans le répertoire
    - Bail: Antoine Douet., 01 décembre 1643; MC/RE/III/9; numéro séquentiel dans le répertoire
    - Bail: Claude Bourier., 01 décembre 1643; MC/RE/III/9; numéro séquentiel dans le répertoire
    - Réception: Louis Auctin., 02 décembre 1643; MC/RE/III/9; numéro séquentiel dans le répertoire
    - Bail: Gaspard Coquet., 02 décembre 1643; MC/RE/III/9; numéro séquentiel dans le répertoire
    - Bail: Martin Raffron., 02 décembre 1643; MC/RE/III/9; numéro séquentiel dans le répertoire
    - Bail: Eugène Regnault., 02 décembre 1643; MC/RE/III/9; numéro séquentiel dans le répertoire
    - Bail: Guillaume Richard., 02 décembre 1643; MC/RE/III/9; numéro séquentiel dans le répertoire
    - Réception: Robert Dupont., 02 décembre 1643; MC/RE/III/9; numéro séquentiel dans le répertoire
    - Réception: Mathieu Laurent., 02 décembre 1643; MC/RE/III/9; numéro séquentiel dans le répertoire
    - Mariage: Nicolas Demouchy, Catherine Durand., 06 décembre 1643; MC/RE/III/9; numéro séquentiel dans le répertoire
    - Bail: André Raison., 07 décembre 1643; MC/RE/III/9; numéro séquentiel dans le répertoire
    - Apprentissage: Jeanne Nivet., 09 décembre 1643; MC/RE/III/9; numéro séquentiel dans le répertoire
    - Apprentissage: Françoise Bellier., 09 décembre 1643; MC/RE/III/9; numéro séquentiel dans le répertoire
    - Apprentissage: Cécile Bunot., 09 décembre 1643; MC/RE/III/9; numéro séquentiel dans le répertoire
    - Apprentissage: Jeanne Valet., 09 décembre 1643; MC/RE/III/9; numéro séquentiel dans le répertoire
    - Apprentissage: François le Page., 13 décembre 1643; MC/RE/III/9; numéro séquentiel dans le répertoire
    - Apprentissage: Hiérosme Rozier., 13 décembre 1643; MC/RE/III/9; numéro séquentiel dans le répertoire
    - Bail: Claude Rolland., 16 décembre 1643; MC/RE/III/9; numéro séquentiel dans le répertoire
    - Bail: Martin Musnier., 16 décembre 1643; MC/RE/III/9; numéro séquentiel dans le répertoire
    - Réception: Jeanne Gault., 16 décembre 1643; MC/RE/III/9; numéro séquentiel dans le répertoire
    - Bail: Georges Galland., 22 décembre 1643; MC/RE/III/9; numéro séquentiel dans le répertoire
    - Contrelettre: Georges Galland., 22 décembre 1643; MC/RE/III/9; numéro séquentiel dans le répertoire
    - [?]: Firmin Dufresne., 22 décembre 1643; MC/RE/III/9; numéro séquentiel dans le répertoire
    - [?]: Anne de Montouvillier., 22 décembre 1643; MC/RE/III/9; numéro séquentiel dans le répertoire
    - Vente: Roland Tutin., 23 décembre 1643; MC/RE/III/9; numéro séquentiel dans le répertoire
    - Vente: Pierre Flament., 23 décembre 1643; MC/RE/III/9; numéro séquentiel dans le répertoire
    - Bail: N. Richard, Marie Valin., 26 décembre 1643; MC/RE/III/9; numéro séquentiel dans le répertoire
    - Bail: Claude Bourier., 26 décembre 1643; MC/RE/III/9; numéro séquentiel dans le répertoire
    - Transport: Paul Jacquinet., 29 décembre 1643; MC/RE/III/9; numéro séquentiel dans le répertoire
    - Transport: Jacques Desrieux., 29 décembre 1643; MC/RE/III/9; numéro séquentiel dans le répertoire
    - Bail: Julien Simon., 29 décembre 1643; MC/RE/III/9; numéro séquentiel dans le répertoire
    - Apprentissage: Christophe Hubert., 29 décembre 1643; MC/RE/III/9; numéro séquentiel dans le répertoire
    - Apprentissage: Jean Bouhou., 29 décembre 1643; MC/RE/III/9; numéro séquentiel dans le répertoire
    - BERULLE (Marie de) veuve THURAIN § Donation par Marie de BERULLE à Jean THOMAS., 29 mai 1644; MC/RE/III/9
      Attention: la cote de répertoire (de type 'MC/RE') ne permet pas de consulter la minute de l'acte. ll convient de rechercher la cote de la minute (de type 'MC/ET') au niveau des articles (registre ou liasse) de minutes du notaire.
      L'accès aux images numérisées des pages du répertoire se fait au niveau de description supérieur (' Répertoire du notaire '), rubrique ' Consulter les archives numérisées associées'.
      donation; Berulle, Marie de
    - AGUESSEAU (Eric d') § Bail par Eric DULAC et Eric d'AGUESSEAU à Claude VERDIER., 20 juin 1645; MC/RE/III/9
      bail; Aguesseau, Eric d'
    - SINGLIN (Nicolas) § Bail par 'Le Saint-Esprit', à Nicolas SINGLIN, 22 août 1645; MC/RE/III/9
      bail; Singlin, Nicolas
    - LOYSEAU (Nicolas) § Mariage de Nicolas LOYSEAU et d'Angélique-Françoise de SOISSONS., 29 avril 1647; MC/RE/III/9
      contrat de mariage; Loyseau, Nicolas
    - SOISSONS (Angélique-Françoise de) § Mariage de Nicolas LOYSEAU et d'Angélique-Françoise de SOISSONS, 29 avril 1647; MC/RE/III/9
      contrat de mariage; Soissons, Angélique-Françoise de
    - ABBAYE Sainte-Geneviève de Paris § Titre nouvel. Les Jésuites du Collège de Clermont à l'ABBAYE Sainte-Geneviève de Paris., 9 mai 1647; MC/RE/III/9
    - BRAGELONGNE (Louis de) § Vente de meubles par François GIRARD à Louis de BRAGELONGNE., 14 août 1647; MC/RE/III/9
      transport de droits; acte de vente; Bragelongne, Louis de (....-1667)
    - ABBAYE Sainte-Geneviève de Paris § Compromis. Les religieux de l'ABBAYE Sainte-Geneviève de Paris à ceux de l'abbaye de la Couronne et les Jésuites du Collège de Clermont, 4 septembre 1647; MC/RE/III/9
    - URSULINES du CANADA § Constitution par les religieuses de la Miséricorde de Gentilly, aux URSULINES du CANADA, 26 juillet 1648; MC/RE/III/9
    - BRAGELONGNE (Louis de) § Transport de rente par Marie de SAINT CHERON, veuve de BRAGELONGUE, à Etienne MONIER., 26 octobre 1649; MC/RE/III/9
    - RETZ (Antoine de) § Quittance de Antoine de RETZ à Jacob BAR., 5 novembre 1649; MC/RE/III/9
      testament; quittance; Retz, Antoine de
  - Répertoire. 1655, 1er mai - 1662, 18 décembre, 1er mai 1655 - 18 décembre 1662; MC/RE/III/10